# 烂尾工程如何计提存货跌价准备？

提问人：gary_ming 时间：2014-02-21 10:46:11
某公司有一工程因业主已经失踪烂尾，合同总造价 200 万，预计总成本 150 万，已预收 10 万，估计尚可收回 10 万，已预付分包款 80万，估计尚需支付 30 万，已发生工程施工成本 30 万，之前未经业主确认工程量故未结转过工程毛利，现在需要计提存货跌价准备。
我自己的想法是：当期应计提的工程减值准备=（累计工程支出（含分包）+估计尚需发生支出（含分包））-（累计收到款项+估计尚可收回款项）-以前已计提工程减值准备 即=（已预付80+尚需预付30+已支出 30 ）-（已预收10+尚可预收 10 ）-已计提0=120 入账科目：就存货与预付账面余额为限计提存货跌价准备与坏账准备，不足部分作为预计负债确认 DR 资产减值损失 110 CR 存货跌价准备 30 CR 坏账准备 80 DR 管理费用 10 CR 预计负债 10 欢迎各位讨论。

回答人：chenyiwei
首先要明确的一点是：该合同是可能继续履行（但不排除对价款、设计等合同条款进行修改），还是合同解除，施工方将其作为其自有存货项目？不同的处理预期可能导致跌价准备的计算方法不同。还要考虑：若有多种方法可供选择，则选择的主动权是否在施工方？施工方有无条件选择使其自身利益最大化的处理方案？ 这类问题往往还会牵涉到复杂的法律问题，必要时应由专业律师介入，出具专业的法律意见。 前段时间因航运业较萧条，各船厂经常遇到船东弃船等情况，对这类情况下减值准备的计提方法可作为借鉴。

提问人：gary_ming 时间：2014-02-24 08:56:57
感谢陈版主回复 此楼盘烂尾多年，业主已经跑路，估计施工合同是无法履行了，账面长期挂账存货（工程施工）与预付账款，高估资产，目前拟进行减值准备计提。 您提及的船厂遭船东弃船，相关账务处理资料能否共享否告知获取途径，以作参考，谢谢。

回答人：chenyiwei
同时，对会计处理问题的考虑反过来也可以为选择适当的司法途径和解决策略提供支持，协助企业选择成本最低、风险较小的处理方案。

回答人：chenyiwei
建议尽快启动相关司法程序，并聘请律师介入，为拟采用的会计处理方案提供进一步支持。船东弃船问题的会计处理也是要根据对相关合同和法律规定的分析，考虑各种可能性，不同处理方式下的会计处理不同。

提问人：zengfengxia 时间：2014-12-26 09:25:09
如果原建造合同不继续履行，业主放弃合同且无法赔付违约金，项目转为自有存货，另行寻找买家，公司对账面存货计提减值前是否将以前年度已经确认的毛利原方向冲回？建造合同准则中没看到合同中止的会计处理。但我理解，按照建造合同收入确认的原理，之前提供劳务的风险和报酬已经转移，收入确认的恰当性不应当因后期业务放弃合同而冲回。请陈版解惑。

回答人：chenyiwei
这个问题在实务中有争议，可能需按解除的具体原因（责任是否在承包方）和合同对违约责任的具体约定作出不同的处理考虑。对于过错在本方的合同解除应冲回已确认毛利的可能性较大。

提问人：zengfengxia 时间：2014-12-27 10:37:20
谢谢陈版，如果是因为业主自身的资金问题，无法继续履行原合同的情况下，施工方已经按照合同约定履行了合同义务，已确认的收入不应冲回。 如果因为施工方的原因导致合同无法继续履行其实已经表明施工方并未完全履行合同义务，原确认收入是不恰当的，应当冲回以前年度确认的毛利。 这里理解对吗？

回答人：chenyiwei
可以这样理解。